【裁判字號】    90,簡上,55
【裁判日期】    901121
【裁判案由】    傷害
【裁判全文】
臺灣桃園地方法院刑事判決                            九十年度簡上字第五五號
    上  訴  人
    即  被  告  甲○○
右列上訴人因傷害案件，不服本院桃園簡易庭八十九年度桃簡字第一五四四號，中華
民國九十年二月十五日第一審判決（聲請簡易判決處刑案號：八十九年度偵字第二五
七四號，原審判決誤載為八十九年度偵字第二五二七號），提起上訴，本院管轄之第
二審地方法院合議庭判決如左：
    主  文
上訴駁回。
    事  實
一、甲○○前於民國七十八年間因殺人案件，經臺灣高等法院於八十一年五月七日以
    八十一年上更（一）字第一一一號判決判處有期徒刑八年，褫奪公權四年，並經
    最高法院於八十一年七月三十一日判決駁回上訴確定，於八十一年八月十七日送
    監執行，於八十三年四月十七日縮短刑期假釋出獄，於八十八年四月十七日因縮
    刑假釋期滿，假釋未經撤銷而視為執行完畢。竟猶不知警惕，於八十八年十二月
    二十六日下午開車至台北市世貿附近，搭載向其擔任經理之建國代書事務所貸款
    之客戶乙○○，於同日下午六時許回到位於桃園縣八德市○○路八七二號之建國
    代書事務所，雙方因貸款事宜發生爭執，且甲○○發現乙○○拿取事務所客戶電
    話簿，甲○○竟與事務所內之職員譚仔輝及另一位不詳姓名之成年男子，共同基
    於傷害之故意，甲○○持置於桌上、內裝有開水之杯子，往乙○○身上潑，譚仔
    輝同時出手毆打乙○○，該不詳姓名之成年男子即持電擊棒毆打並以腳踢乙○○
    ，致乙○○受有右胸挫傷之傷害。
二、案經乙○○訴由桃園縣警察局八德分局報請臺灣桃園地方法院檢察署檢察官偵查
    聲請簡易判決處刑
    理  由
一、訊據上訴人即被告甲○○固坦認於前揭時、地因貸款事宜與乙○○發生爭執，並
    於發現乙○○拿取事務所客戶電話簿時，持置於桌上、內裝有開水之杯子，往乙
    ○○身上潑，且與譚仔輝出手毆打乙○○是同一時候等情屬實，惟矢口否認有何
    傷害之犯行，辯稱：伊非如檢察官簡易判決處刑書所載為建國代書事務所之負責
    人，與其他被告有犯意聯絡，是譚仔輝打告訴人一巴掌，僅因伊有前科就判得比
    譚仔輝重，原判決有誤云云，惟查：前開事實業經告訴人乙○○於警、偵訊指證
    歷歷，且乙○○係為處理貸款事宜，而由甲○○開車自台北市世貿附近載至前開
    建國代書事務所，乙○○貸款事情又是由被告全權負責，此業經上訴人即被告甲
    ○○於警訊中供述在卷（請參見偵查卷第四頁背面倒數第一行、第五頁背面倒數
    第五行），而參諸其於警訊供稱「當時約二十時許，到公司後我就找不到電話簿
    ，那乙○○也主動幫我找，當乙○○彎下腰時，我注意到他的背部有突出東西，
    那我就請他說如有拿我的電話簿請還給我，但他不理會，我就不經意在他衣服上
    撥一下，就看到我的電話簿在他的背後，那我就很生氣說你怎麼可以隨便拿我的
    東西，當時公司的同事譚仔輝就出手打他臉頰一掌，那我也隨意拿了一杯水潑他
    身上‧‧‧」等語，足認被告以水潑告訴人之前，譚仔輝及該名不詳姓名之成年
    男子均已知悉被告與告訴人間有爭執，且有肢體動作，而其二人與告訴人無仇隙
    ，竟出手毆打之，顯見係因被告上開間隙而出手，且與被告潑水之行為間，其時
    間密接，動作配合，若無犯意聯絡，豈會如此？是就此客觀事實，足認被告與之
    有犯意之聯絡，此外並有驗傷診斷書乙紙在卷可資佐證，上訴人所辯顯係避重就
    輕，推卸刑責之詞，不足採信。
二、核被告所為，係犯刑法第二百七十七條第一項之普通傷害罪。被告與譚仔輝及該
    名不詳姓名之成年男子間，有犯意聯絡及行為分擔，均為共同正犯。又被告前於
    七十八年間因殺人案件，經臺灣高等法院於八十一年五月七日以八十一年上更（
    一）字第一一一號判決判處有期徒刑八年，褫奪公權四年，並經最高法院於八十
    一年七月三十一日判決駁回上訴確定，於八十一年八月十七日送監執行，於八十
    三年四月十七日縮短刑期假釋出獄，於八十八年四月十七日因縮刑假釋期滿，假
    釋未經撤銷，依刑法第七十九條第一項前段規定即視為執行完畢，此有臺灣高等
    法院被告全國前案紀錄表在卷足稽，上訴人再犯本件法定刑為有期徒刑之罪，為
    累犯，依刑法第四十七條規定應加重其刑。原審以被告罪證明確，適用刑法第二
    條第一項前段、第二十八條、第二百七十七條第一項、修正後第四十一條第一項
    前段、第四十七條，罰金罰鍰提高標準條例第一條前段、第二條，審酌被告犯罪
    情節、犯後否認犯行等一切情狀，量處拘役五十九日，並諭知易科罰金之折算標
    準。經核認事用法胥無不當，量刑亦稱允適，被告上訴意旨，猶執陳詞否認動手
    打人且量刑過重，指摘原判決不當，為無理由，應予駁回。另未扣案之電擊棒，
    雖供本件犯罪所用，惟無證據足認係被告及其他共犯所有，且非違禁物，爰不另
    為沒收諭知，附此敘明。
據上論斷，應依刑事訴訟法第四百五十五條之一第三項、第三百六十八條，判決如主
文。
本案經檢察官胡原龍到庭執行職務
中      華      民      國      九十    年      十一    月    二十一    日
                                    臺灣桃園地方法院刑事第六庭
                                        審判長法  官
                                              法  官
                                              法  官
右正本證明與原本無異。
不得上訴。
論罪法條：刑法第二百七十七條第一項
傷害人之身體或健康者，處三年以下有期徒刑，拘役或一千元以下罰金。


司法院資訊處製作；財團法人民間司法改革基金會備份。
